# 劳务外包在成本中的分类

提问人：wx_5a747ff3a135 时间：2019-11-07 23:32:48
如题，劳务外包相关成本在对外披露的如招股书等文件中的成本分类是以直接人工、制造费用还是材料费用列示

回答人：chenyiwei
从会计角度，该分类首先取决于劳务外包所涉及的劳务人员是否属于本企业在会计意义上的 “职工”，可参照《瑞华研究 2010 ～ 2016 汇编》之“问题1-4-8（企业对劳务派遣人员薪酬的核算和列报）”中所述原则进行分析。
劳务人员属于本企业职工的，相关支出中的生产人员支出属于成本中的直接人工；不属于本企业职工的，相当于外购劳务，对其中的生产性劳务一般列入制造费用。